【裁判字號】    99,小上,76
【裁判日期】    990621
【裁判案由】    給付管理費
【裁判全文】
臺灣高雄地方法院民事裁定              99年度小上字第76號
上  訴  人  甲○○○
被上訴人    蓮之園吉祥管理委員會
                        7樓
法定代理人  乙○○
上列當事人間請求給付管理費事件，上訴人對於民國99年4 月30
日本院鳳山簡易庭99年度鳳小字第248 號第一審判決提起上訴，
本院裁定如下：
    主  文
上訴駁回。
第二審訴訟費用新臺幣壹仟伍佰元由上訴人負擔。
    理  由
一、上訴意旨略以：依公寓大廈管理條例，繳納管理費固為區分
    所有權人之義務，但本大廈未聘任管理員管理門禁、出入安
    全，亦未聘任清潔人員，環境無人清掃整理，髒亂不堪，生
    活品質奇差，本大廈管理委員會形同虛設，復不召開區分所
    有權人會議，長期漠視區分所有權人權益，且管理費高於鄰
    近管理完善之大廈甚多，收費不合理，引發住戶不滿，大部
    分住戶皆拒繳管理費以為抗議，原審判決未顧及上訴人權益
    及實際糾紛緣由，似有違公平正義原則等情，並聲明：(一)原
    判決廢棄。(二)被上訴人在第一審之訴駁回。
二、按對於小額訴訟之第一審裁判之上訴，非以其違背法令為理
    由不得為之，民事訴訟法第436 條之24第2 項定有明文。又
    按上訴狀內應記載上訴理由，表明下列各款事項：(一)原判決
    所違背之法令及其具體內容。(二)依訴訟資料可認為原判決有
    違背法令之具體事實，民事訴訟法第436 條之25定有明文。
    亦即上訴人應於上訴狀中就第一審判決如何違背法令為具體
    之指摘，並揭示該法規之條項或其內容，若係成文法以外之
    法則，應揭示該法則之旨趣，倘為司法院解釋或最高法院之
    判例，則應揭示該判解之字號或其內容，或揭示如何當然違
    背法令之事實，上訴狀或理由書如未依此項方法表明者，即
    難認為已對原審判決之違背法令有具體之指摘，其上訴自難
    認為合法，有最高法院71年台上字第314 號判例要旨可資參
    照）。又對於未合法表明上訴理由之不合法上訴，小額訴訟
    程序第二審法院應依民事訴訟法第436 條之32第2 項準用同
    法第444 條第1 項前段規定，以裁定駁回之，亦有最高法院
    26年鄂上字第236 號判例意旨可參。
三、經查，上訴人提起上訴，係以：其大廈管理委員會形同虛設
    ，未實際聘任管理員及清潔人員，亦未負責管理大廈安全及
    維護環境清潔，管理費復過高不合法，區分所有權人自可拒
    繳抗議，原審判決未顧及其權益等情為據。然觀之本件上訴
    意旨，僅係就原審法官取捨證據、認定事實之職權行使，指
    摘其為不當，而未具體說明原判決有何不適用法規或適用法
    規不當之情形，亦未揭示該法規之條項或其內容合於民事訴
    訟法第469 條所列各款之事實，自難認上訴人對原判決有何
    違背法令情事存在，已為具體指摘，揆諸前揭說明，其上訴
    不合法，應予裁定駁回。況查，原審判決業於小額判決補充
    理由書之事實及理由欄第三項之(三)中針對上訴人之上開抗辯
    論述：「至於被告（上訴人）所指原告（被上訴人）未善盡
    管理職責之情形即使屬實，應由住戶凝聚社區群體之共識召
    集臨時區分所有權人會議決議處理方式，管理委員會依公寓
    大廈管理條例第36條第1 款之規定對於區分所有權人會議之
    決議當予以執行，倘其執行決議不力，自得以區分所有權人
    會議之決議加以解任改選、依法訴追、求償或由主管機關對
    其處以罰鍰，實不得據此拒繳管理費，否則社區將無法永續
    健全發展，被告所為辯解，自不足採」等情綦詳，有判決書
    附卷可憑，附此敘明。
四、本件訴訟費用額，應由上訴人負擔，爰確定如主文第2 項所
    示。
五、據上論結，本件上訴不合法，依民事訴訟法第436 條之32第
    1 項、第2 項、第444 條第1 項前段、第436 條之19第1 項
    、第95 條 、第78條，裁定如主文。
中    華    民    國    99    年    6     月    21    日
                  民事第五庭  審判長法  官  李昭彥
                                    法  官  賴文姍
                                    法  官  蘇姿月
以上正本係照原本作成
本件裁定不得抗告
中    華    民    國    99    年    6     月    21    日
                                    書記官  林秀敏

司法院資訊處製作；財團法人民間司法改革基金會備份。
